---
title: "IBDL : Indice Biologique Diatomique en Lac"
output: rmarkdown::html_vignette
vignette: >
  %\VignetteIndexEntry{comment-utiliser-mon-package}
  %\VignetteEngine{knitr::rmarkdown}
  %\VignetteEncoding{UTF-8}
author: "Sébastien Boutry"
date: "`r Sys.Date()`"
---

```{r, include = FALSE}
knitr::opts_chunk$set(
  collapse = TRUE,
  comment = "#>"
)
```

```{r setup}
library(magrittr)
library(tidyverse)
library(gt)
library(IBDL)
```

# Les fonctions du package IBDL

## Harmonisation taxonomique de la liste floristique

A partir d'une liste floristique diatomique, on harmonise la dénomination de la flore au rang taxonomique de l'espèce.

Nous avons construis une table de transcodage à partir du fichier d'Omnidia (Michel Coste) de Mars 2020.
On prend en compte :

- l'évolution taxonomique 
- la synonymie
- et l'héritage (les rangs taxonmiques inférieurs à l'espèce sont remontés à ce niveau)

Selon Omnidia (date) :

*Achnanthes abundans var. elliptica* a pour nom valide *Psammothidium abundans var. ellipticum*
*Actinocyclus tenellus*(ACTE) a pour nom valide *Actinocyclus octonarius var. tenellus*



```{r fibdl_listflor_transcode}
# listflor <- tibble::tibble(id_prelevement=rep(1,16),
#                            taxons=c("AMID","ADPA","ABAS","PBTH","PHAO","PSDG","NXDS","GLAT","DSTE","RABB","COCE","ENCM","PSBR","PLTD","ADEU","AUPU"),
#                            ab=c(202,20,2,26,12,5,6,74,5,2,3,3,15,10,5,20))

listflor <- tibble::tibble(id_prelevement=c(314,314,314,314,314,314,314,314,314,314,314,314,314,314,314,314,314,314,314,314,314,314,314,314,314,314,314,314,314,314,314,315,315,315,315,315,315,315,315,315,315,315,315,315,315,315,315,315,315,315,315,315,315,316,316,316,316,316,316,316,316,316,316,316,316,316,316,316,316,316,316,316,316,316,316,316,316,316,316,316,316,316,316,316,316,316,317,317,317,317,317,317,317,317,317,317,317,317,317,317,317,317,317,317,317,317,317,317,317,317,317,317,317,317,317,317,317,317,317,317,317,317,317,317,317,317,317,317,317,317,317,318,318,318,318,318,318,318,318,318,318,318,318,318,318,318,318,318,318,318,318,318,318,318,318,318,318,318,318,318,318,318,318,318,318,318,318,318,319,319,319,319,319,319,319,319,319,319,319,319,319,319,319,319,319,319,319,319,319,319,319,319,319,319,319,319,319,319,319,320,320,320,320,320,320,320,320,320,320,320,320,320,320,320,320,320,320,320,320,320,320,320,320,320,320),
                            taxons=c('AAMB','ADEG','ADMI','ALFF','APED','AUAJ','AUGR','AUPU','CMED','CMEN','DPST','ENMI','ESLE','EUNO','FCVA','FPEC','GANG','GAUR','GMIN','GPAR','NACI','NADA','NCPL','NCTE','NIGR','NPAL','NPML','NSUA','RABB','SPUP','STRU','AAMB','ADCS','ADMI','AMUZ','AUAJ','AUGR','CMED','ENMI','EOMI','FRAG','GBOB','GPAR','NAGN','NCPL','NCRY','NDIS','NFIL','NIGR','NPAL','NPML','NSIA','STRU','AAMB','ADEG','ADMI','ALFF','AMUZ','AUAJ','AUPU','CMED','CMEN','ENMI','EOMI','ESBM','ESLE','FPEC','GAUR','GBOB','GMIN','GPAR','MPMI','NACI','NCRY','NCTE','NIGR','NIVA','NPAL','NPML','NSIA','NSUA','NVEN','SBRV','SPUP','SSEM','STRU','AAMB','ACOP','ADEU','ADRI','ALFF','APED','AUAJ','AUGR','AUPU','CEUG','CMED','ENMI','ENNG','EOMI','ESBM','FCVA','FPEC','FPIN','GBOB','GMIN','GPAR','GPRI','KOBG','MPMI','MVAR','NAGN','NAMP','NANT','NCPL','NCRY','NCTE','NDIS','NGRE','NIGR','NINC','NPAL','NPML','NRCH','NSTS','NTPT','PLFR','PTDE','RSIN','SSVE','STRU','AAMB','ADMI','AMUZ','AUAJ','AUGR','AUPU','CCOS','CMED','CMEN','DPST','DSTE','ENMI','EOMI','ESLE','ESUM','FCVA','FDEL','FPEC','FRAG','GBOB','GMIN','GOMP','GPAR','GPRI','MVAR','NACI','NCPL','NIGR','NPAD','NPAL','NPML','NSIA','NSUA','PLHU','SEXG','SSLE','STRU','AAMB','ADEU','ADMI','AMUZ','AUAJ','AUGR','AUPU','CDUB','CMED','ENMI','ESLE','EUNO','FCVA','FPIN','FPRU','FRAG','GMIN','GOMP','GPAR','NACI','NCPL','NIGR','NINT','NPAD','NPAL','NPML','NSUA','PINU','SPUP','SSLE','STRU','AAMB','ADMI','AUAJ','AUPU','CMED','CMEN','EMIN','ENMI','ESLE','EUNO','FRUM','GAUR','GBOB','GMIN','GOMP','GPAR','MVAR','NACI','NCRY','NIGR','NPAD','NPAL','NPML','NSUA','SPUP','STRU'),
ab=c(17,1,3,1,2,69,7,42,62,6,2,8,2,2,17,4,2,1,2,6,1,2,6,1,2,2,14,5,1,2,110,2,1,9,2,17,2,8,25,4,286,4,2,2,2,2,1,1,1,12,7,1,11,1,3,11,6,5,52,2,16,5,8,132,1,28,6,2,11,2,1,15,11,13,4,1,3,2,13,4,6,2,1,4,6,25,3,2,2,1,4,12,22,1,6,4,13,59,2,5,18,4,19,4,23,13,12,3,4,6,5,1,2,2,2,4,2,1,1,1,29,26,2,2,47,1,2,2,6,1,19,3,7,1,31,1,10,2,8,7,5,2,16,1,38,1,4,2,15,64,4,10,29,7,3,1,41,6,19,1,51,2,5,6,2,1,1,1,5,1,2,3,48,1,13,1,12,15,41,3,3,1,6,8,4,60,23,18,2,3,1,11,81,2,9,2,2,1,19,5,1,22,15,11,1,8,9,25,5,2,4,6,2,179,46,1,15,3,1,1,24,2,4,2,14)
) 

info_uo <- tibble(id_prelevement=c(314:320),
                  id_uo=c(224:226,226,227:229),
                  nature_substrat=c(rep("végétal",2),"mineral",rep("végétal",4)),
                  id_campagne=1,
                  type_dominant=c(2,rep(4,4),1,1),
                  code_pe="ORX40",
                  datedebut="2021-07-15")


listflor %>% 
  left_join(IBDL:::table_transcodage,by=c("taxons"="abre")) %>% 
  rename("nom_scientifique"="denominations_sans_auteur.x") %>% 
  select(id_prelevement,taxons,nom_scientifique,ab) %>% 
  # arrange(taxons)  %>% 
  head() %>% 
  gt()

fibdl_listflor_transcode(listflor) %>% 
  rename("nom_scientifique (transcode)"="denominations_sans_auteur.y",
         "rang_taxonomique (transcode)"="niveau2") %>% 
   head() %>% 
  gt()
```



```{r}

```

